# 请教解释 16 号递延资产、负债的初始确认问题

提问人：ygdkbhzms 时间：2022-10-25 14:01:41
请教陈版主，@chenyiwei 按解释 16 号征求意见稿，新租赁准则初始确认递延所得税资产和负债，请问是按使用权资产、租赁负债的账面价值来确认，还是按租赁负债-未确认融资费用金额来确认？这块不太好理解暂时性差异

回答人：chenyiwei
按使用权资产和租赁负债的初始计量金额来确认。
其中租赁负债的初始计量金额=未来应付金额-未确认融资费用，即负债的账面价值是抵减未确认融资费用后的折现值。

提问人：一云 时间：2022-12-15 20:01:53
按使用权资产和租赁负债的初始计量金额来确认—–请问老师： 那到期末的时候要按照使用权资产和租赁负债的期末账面价值来确认期末的递延所得税资产和负债金额吧？

回答人：chenyiwei
是。租赁期内每期末都应调整递延所得税资产、负债，但两者的转回并不同步，所以对每年的“所得税费用——递延所得税费用”都有影响。

提问人：一云 时间：2022-12-18 12:04:22
老师： 这项政策变更如果企业选择从 2023 年 1 月 1 日起执行，那就需要对 2023 年年初、以及 2023 年新发生的使用权资产和租赁负债确认用权资产和租赁负债吧？

回答人：chenyiwei
是，追溯调整，最早可以追溯到新租赁准则的首次执行日（假设当时采用的是不完全追溯法）。